【裁判字號】    97,抗,390
【裁判日期】    970317
【裁判案由】    清償借款
【裁判全文】
臺灣高等法院民事裁定                   97年度抗字第390號
抗  告  人  乙○○
相  對  人  有限責任臺北縣淡水信用合作社
法定代理人  甲○○
抗告人因與相對人間清償借款事件，對於中華民國97年1月10日
臺灣士林地方法院96年度訴字第876號所為裁定提起抗告，本院
裁定如下：
    主      文
抗告駁回。
抗告訴訟費用由抗告人負擔。
    理      由
一、原裁定以：抗告人提起第二審上訴，未據繳納裁判費，經原
    法院於民國96年12月2日裁定限抗告人於收受裁定送達後5日
    內補正，該項裁定已於同年月11日寄存送達，抗告人逾期未
    補正，其上訴自非合法。乃駁回抗告人之第二審上訴。經核
    無不合。
二、抗告意旨略以：光碟證據照片左邊為變造前之真實文件，右
    邊為經添加（擅自添加）內容之變造文件，聲請人一再指出
    有變造並要求比對，貴院人員至今未曾理會。並據以作下錯
    誤裁決而係違法裁判。原法院96年度訴字第876 號案件上訴
    費通知，聲請人未曾見及，豈能以送達證書在卷可稽一語潦
    草侵害人民司法權益等語。
三、按向第二審法院上訴，應依訴訟標的金額繳納裁判費，民事
    訴訟法第77條之16第1 項定有明文。此為上訴必須具備之程
    式。次按上訴不合程式或有其他不合法之情形而可以補正者
    ，原第一審法院應定期間命其補正，如不於期間內補正，應
    以裁定駁回之。同法第443條第2項亦有明文。查抗告人於96
    年11月26日對原法院96年度訴字第876 號判決提起上訴，未
    據繳納裁判費。原法院嗣於96年12月2 日裁定命抗告人於收
    受裁定送達5日內補正第二審裁判費25,706 元，前開裁定於
    96年12月11日寄存於興仁派出所，有送達證書在卷可稽。依
    民事訴訟法第138條第2項規定，寄存送達，自寄存之日起，
    經10日發生效力。故原法院命抗告人補正裁判費之裁定，於
    96年12月20日發生效力。惟查，抗告人迄至97年1月8日止未
    繳納裁判費，有原法院民事科查詢簡答表在卷可按，是以，
    抗告人未於原裁定所命期間內補正，原法院裁定駁回抗告人
    之上訴，於法並無違誤。抗告意旨指摘原裁定不當，求予廢
    棄，為無理由，應予駁回。又抗告人所呈歷次書狀均載明其
    居住於淡水鎮○○路○段223號5 樓，且抗告人亦曾於興仁派
    出所領取寄存文書，原法院送達地址並無錯誤，附此說明。
四、據上論結，本件抗告為無理由，爰裁定如主文。
中    華    民    國    97    年    3     月    17    日
                    民事第二庭
                        審判長法  官  吳謙仁
                              法  官  蘇瑞華
                              法  官  李瓊蔭
正本係照原本作成。
本裁定除以適用法規顯有錯誤為理由，並經本院許可外，不得再
抗告。如提起再抗告，應於收受後10日內委任律師為訴訟代理人
向本院提出再抗告狀。並繳納再抗告費新台幣１千元。
中    華    民    國    97    年    3     月    18    日
                              書記官  王才生


司法院資訊處製作；財團法人民間司法改革基金會備份。
